【裁判字號】    89,易,427
【裁判日期】    890518
【裁判案由】    傷害等
【裁判全文】
臺灣臺南地方法院刑事判決                          八十九年度易字第四二七號
    公  訴  人  台灣台南地方法院檢察署檢察官
    被      告  甲○○
    選任辯護人  洪玉昆律師
右列被告因傷害等案件，經檢察官提起公訴 (八十八年度偵字第八六八四號)，本院
判決如左：
    主  文
甲○○傷害人之身體，處拘役伍拾日，如易科罰金，以參佰元折算壹日；又以加害生
命之事，恐嚇他人致生危害於安全，處拘役伍拾日，如易科罰金以參佰元折算壹日；
又致令他人衣服不堪用，足以生損害於他人，處拘役肆拾日，如易科罰金以參佰元折
算壹日。應執行拘役壹佰參拾伍日，如易科罰金以參佰元折算壹日。
另甲○○被訴竊盜部分無罪。
    事  實
一、甲○○與乙○○係同居人關係，並生有二子，嗣甲○○因不滿乙○○從中阻攔其
    子沈鍵宏提供土地及以其個人名義向銀行辦理貸款供甲○○使用，乃（一）於民
    國八十八年三月十七日，在台南縣安定鄉中榮村二十四之一號住處動手毆打乙○
    ○，致乙○○頭部、左臉頰、左手肘、背部受有瘀腫、挫傷之傷害。（二）甲○
    ○不滿其子沈鍵宏不願提供名義供其辦理貸款，遂基於概括犯意，連續多次於八
    十八年間，在台南市○○街七十二之三號，向沈鍵宏恐嚇稱：要剁掉你等語，致
    沈鍵宏心生畏懼；又為金錢事，多次向乙○○恐嚇稱，若不拿錢出來，要給你死
    等語，致乙○○心生畏懼。（三）甲○○又基於毀損之故意，於八十八年六月十
    九日，至台南縣安定鄉中榮村二十四之一號乙○○住處，將乙○○所有之衣物數
    十件，棄置在路邊垃圾堆上，致遭垃圾堆內之油漬污染而不堪使用。
二、案經乙○○訴請台灣台南地方法院檢察署檢察官偵查起訴。
    理  由
一、訊據被告甲○○矢口否認上開犯行，辯稱：告訴人固提出醫院診斷證明書、充其
    量僅能證明告訴人有受傷，在無任何證據證明是被告之行為所致下，顯不能以此
    認定被告有傷害告訴人。而告訴人與被害人沈鍵宏指訴被告恐嚇部分，除告訴人
    稱有錄音帶為證外，亦無其他證據足以證明。告訴人指訴被告毀損部分，亦無任
    何證據佐證。經查上開各項事實，業據告訴人乙○○與被害人沈鍵宏指訴詳細明
    確，被害人沈鍵宏於偵查中並證稱「他（指被告）還打我母親，我還有去擋過，
    他經常不順心時就打我母親並恐嚇她」等語。又告訴人提出八十八年五月二十七
    日與被告對話之錄音帶，經本院於八十九年四月二十四日審理中當庭播放該錄音
    帶，該錄音帶中雖無恐嚇之言語，但當告訴人質問被告債務怎麼辦及是否說過要
    殺害孩子及告訴人等語時，被告稱「要把你刺死再自殺」、「心情不好才會說要
    殺你」等語，足徵告訴人及被害人指稱被告曾恐嚇乙節應非子虛之事。此外，復
    有醫院之診斷證明書一紙可稽。另被告坦承將告訴人之衣服丟棄之事實不諱，雖
    被告又辯稱有問過告訴人，都是告訴人不要的東西云云，然告訴人已否認被告曾
    問過她東西是否還要等語，被告復未能舉證證明該衣服確是告訴人所不要的東西
    ，職是，被告空言否認無非畏罪遁飾之詞，均不足採信。事證已臻明確，被告犯
    應堪認定，應依法論科。
二、核被告甲○○所為，係犯刑法第二百七十七條第一項、第三百零五條、第三百五
    十四條之罪。又被告先後多次恐嚇行為，時間緊接，犯罪構成要件相同，顯係基
    於概括犯意反覆為之，應依連續犯之規定論以一罪並加重其刑。被告所犯上開各
    罪間，犯意各別，行為互異，應分論併罰。爰審酌被告之品行、犯罪之動機、目
    的、手段、犯罪時所受之刺激、所生危害及被告犯罪後之態度等一切情狀，量處
    如主文所示之刑，並諭知易科罰金之折算標準，以資懲儆。
三、另公訴意旨謂被告甲○○意圖為自己不法之所有，於八十八年六月十九日，在上
    址乙○○住處，趁乙○○不在家之際，竊取乙○○所有之珠寶、鑽石戒指、練子
    、黃金飾物約十餘件，得手後將該等物品據為己有，因認被告涉犯竊盜罪嫌云云
    。經查：
  (一)按犯罪事實應依證據認定之，無證據不得推定其犯罪事實；又不能證明被告犯罪
    者，即應諭知無罪之判決，刑事訴訟法第一百五十四條、第三百零一條第一項分
    別定有明文。
  (二)公訴意旨認被告涉犯竊盜犯行，無非以告訴人之指訴及金飾之照片、鑽石保證書
    、銀樓保單等為證。訊據被告堅決否認有何竊盜犯行，查告訴人固提出金飾之照
    片、鑽石保證書、銀樓保單等為證，然該證據只能證明告訴人確曾擁有該批金飾
    ，並不足做為被告有竊盜犯行之證據。又告訴人雖指稱係被告行竊，並稱被告於
    八十八年六月十八日有拿她的珠寶，當時被告跟女人在房間內云云，依告訴人所
    稱告訴人應是當場目睹被告行竊，然何以當場確未查獲任何告訴人失竊之珠寶？
    足徵告訴人所言顯與事實不符，尚難僅憑告訴人之臆測而認其失竊之金飾即是被
    告所竊。
  (三)據上所陳，本件依調查所得證據尚不足以證明被告確有竊盜之犯行，此外，復查
    無其他積極證據足資證明被告有右述犯行，揆諸首開說明，犯罪尚屬不能證明，
    應為無罪之諭知。
四、據上論斷，應依刑事訴訟法第二百九十九條第一項前段、第三百零一條第一項，
    刑法第五十六條、第二百七十七條第一項、第三百零五條、第三百五十四條、第
    四十一條、第五十一條第六款，罰金罰鍰提高標準條例第一條前段、第二條，判
    決如主文。
本案經檢察官羅瑞昌到庭執行職務。
中    華    民    國      八十九      年      五      月      十八      日
                                      臺灣臺南地方法院刑事第一庭
                                          法  官  彭  喜  有
右正本證明與原本無異
如不服本判決，應於送達後十日內，向本院提出上訴狀。
                                          書記官  楊  育  民
中    華    民    國      八十九      年      五      月      十八      日
附錄本案論罪科刑法條全文
刑法第二百七十七條第一項：
  傷害人之身體或健康者，處三年以下有期徒刑、拘役或一千元以下罰金。
刑法第三百零五條：
  以加害生命、身體、自由、名譽、財產之事恐嚇他人致生危害於安全者，處二年以
  下有期徒刑、拘役或三百元以下罰金。
刑法第三百五十四條：
  毀棄、損壞前二條以外之他人之物，或令致不堪用，足以生損害於公眾或他人者，
  處二年以下有期徒刑、拘役或五百元以下罰金。


司法院資訊處製作；財團法人民間司法改革基金會備份。
